# 求教陈版，关于新生孵化器行业的审计问题

提问人：伊恺 时间：2017-02-23 09:46:00
在今年年审中，碰到一家孵化器企业，主要的运营模式为提供人脉资源服务和场地给创业企业，换取一定量的股权，然后等创业企业通过被审计单位提供的资源升值后，被审计单位再通过出售股权获利。我现在的疑问是，被审计单位获取股权的时候，这个价值应该怎么确认呢？企业提供的是包含人脉资源服务等东西的价值是难以估计的，签署的合同中约定如下，被审计单位提供服务，而创业企业则在协议签订的同时转让股权，被审计单位提供的场地是租回来的，这部分可以通过租金来判断价值，但是提供相应的服务只有一个估值。那么入账时，这个可供可以使用这个估值+租金价值进行入账么，如果使用这个估值+租金价值入账，那么被审计单位应该就这入账部分确认收入开出发票吗？这笔交易在理论上应该已经算完成，创业企业已进行工商变更，将股权转让给被审计单位了。还望陈版帮忙参详一下...orz

回答人：chenyiwei
这类情况，孵化器提供的资源本身的公允价值可能难以确定，相比之下作为交易对价的被服务单位股权可以通过一定的估值方法（如参照近期PE的入股价格）确定其公允价值，因此建议就依据所获得的股份的公允价值作为收入的计量基础。 另外，要考虑收入是一次性确认还是分期确认，因为孵化器为入驻企业提供的孵化服务可能不是一次性提供的，可能有些服务需在一段时间内持续或非持续性地提供，因此需将尚未提供的服务对应的价款部分予以递延，到后续提供服务时确认收入。